臺灣士林地方法院刑事判決　　　　　　　　　　　　　九十一年度訴字第二九八號
　　公　訴　人　臺灣士林地方法院檢察署檢察官
　　被　　　告　甲○○
右列被告因違反槍砲彈藥刀械管制條例案件，經檢察官提起公訴（九十一年度偵字第
三四三六號），本院判決如左：
    主  文
甲○○未經許可寄藏可發射子彈具有殺傷力之手槍，處有期徒刑壹年貳月，併科罰金
新臺幣伍萬元，罰金如易服勞役，以新臺幣玖佰元即銀元參佰元折算壹日，扣案改造
手槍壹把（槍枝管制編號：0000000000號，含彈匣壹個、槍套壹只、槍袋
壹只）沒收。
    事實及理由
一、構成犯罪之事實：
    甲○○前因犯軍刑法無故離去職役罪，經陸軍步兵第二○六師判處有期徒刑一年
    確定，又犯偽造文書罪，經台灣台北地方法院判處有期徒刑五月確定，前開二罪
    定應執行刑一年三月確定後，再因二次違反麻醉藥品管理條例案件，分別經台灣
    台北地方法院判處有期徒刑四月、五年一月，復另因犯軍刑法無故離去職役罪，
    經陸軍步兵第二○六師判處有期徒刑一年六月，又犯偽造文書罪，經台灣台北地
    方法院判處有期徒刑七月，以上各罪經定執行刑，應執行有期徒刑七年，上開各
    罪接續執行，於民國八十七年七月三日假釋出監（以上不構成累犯），仍不知悛
    悔，於假釋期間內，明知可發射金屬或子彈具有殺傷力之各式槍砲及具有殺傷力
    或破壞性之各類彈藥，非經中央主管機關許可，不得製造、販賣、運輸、轉讓、
    出租、出借、持有、寄藏或陳列，竟於九十一年二月上旬某日，受綽號「阿財」
    之不詳姓名友人所託，代為保管具有殺傷力之仿德林吉式雙管手槍製造之改造金
    屬玩具手槍一把（俗稱海盜式掌心雷手槍，獲案槍枝管制編號：0000000000）及
    可供上述手槍發射之用而具殺傷力之改造子彈一顆、未具殺傷力之玩具金屬空彈
    殼及未具底火改造子彈各一顆，並將之藏放自己於台北縣汐止市○○路○段二三
    八號二一樓之八住處之衣櫃內。嗣於同年三月二十七日為警持本院核發之搜索票
    前往埋伏，於同日凌晨一時十五分左右，在同路段二四一號旁停車場發現甲○○
    ，並進而在其上址住處執行搜索，當場於衣櫃內查獲上開手槍一枝、空彈殼一顆
    、改造子彈二顆（經送鑑驗試射一顆）及配用槍套、槍袋各一只，案經台北市政
    府警察局信義分局報告台灣士林地方法院檢察署檢察官偵查起訴。
二、被告之陳述：
    訊據被告甲○○，固迭於偵查及本院審理時坦承於前揭時間受其友人「阿財」所
    託，代為保管扣案之槍枝一支、空彈殼一顆、改造子彈二顆、槍套及槍袋各一只
    ，並藏放於住處衣櫃內，嗣為警持搜索票至上址搜索而查獲之事實，惟辯稱：伊
    受「阿財」所託保管槍枝及子彈時，並不知道該槍彈之性能，以為該等槍彈均不
    能使用云云。
三、本院之判斷：
(一)被告於前揭時間受友人「阿財」所託，代為保管扣案之槍枝一支、改造子彈二顆
    、金屬空彈殼一顆、槍套及槍袋各一只，並藏放於台北縣汐止市○○路○段二三
    八號二一樓之八住處之衣櫃內，嗣為警於上址搜索查獲等情，業據被告自白在卷
    ，並有本院搜索票、被告簽名確認之搜索扣押筆錄影本各一紙（附於本院九十一
    年聲搜字第二一九號卷）、扣案之槍枝一支、空彈殼一顆、改造子彈二顆、槍套
    及槍袋各一只可憑，又扣案之槍枝及子彈經送鑑驗結果略以：送鑑槍枝（槍枝管
    制編號：0000000000）係將仿德林吉式雙管手槍製造之金屬玩具手槍，以車通槍
    管內阻鐵改造而成，具有殺傷力；送鑑「子彈」三顆：一顆係玩具金屬空彈殼、
    一顆係由玩具金屬彈殼加裝直徑六ｍｍ之鋼珠改造而成，因不具底火而無殺傷力
    、一顆係由玩具金屬彈殼加裝直徑六ｍｍ之鋼珠改造而成之改造子彈，經試射後
    可擊發，認具殺傷力，有內政部警政署刑事警察局刑鑑字第○九一○○七○七八
    九號槍彈鑑定報告一份在卷可稽，足認被告此部份之自白與事實相符，堪予採信
    。
(二)扣案之槍枝一把及子彈一顆均具殺傷力，已於前述，而被告於本院調查時，即已
    供承：「阿財」先將槍彈交與伊看過後，槍枝以塑膠黑色套子包裝，並放置於衣
    櫥上層最裡面，前面有擺衣服等情在卷（見本院九十一年七月十九日訊問筆錄）
    ，衡情，該等槍彈如已無法使用，綽號「阿財」之被告友人何需特意將之持往被
    告住處囑託其代為保管，又有何必要將槍枝先交予被告看過後，再以槍套加以包
    裝，並連同子彈一併放置於衣櫥內層，並以其他衣物加以掩飾，是應認被告與「
    阿財」係已認知該等槍彈為具殺傷力之違禁物，始將之謹慎處置，較為合乎常情
    ，尤以該等槍彈於被告保管前，尚且由「阿財」經常攜帶於身上乙情，復據被告
    於本院審理時供承明確（見本院九十一年十月二十三日審判筆錄），益徵被告於
    受託保管槍彈前，即已知悉該等槍彈係可供使用無訛，是被告所稱伊以為該等槍
    彈已經無法使用之辯，應係事後飾卸之詞，不足採信。
(三)綜上，本案事證明確，被告犯行可以認定，應依法論科。
四、法條之適用：
(一)按稱寄藏者，係指行為人受他人之委託，而代為收藏，使不易為人發現之謂，申
    言之，行為人於主觀上有為人寄藏之故意，在客觀上有為之保管藏匿之行為即該
    當之，本案被告受友人之託，代為保管具有殺傷力之改造手槍一把、子彈一發而
    藏放於住處衣櫃內，如前所述，核其所為，係犯槍砲彈藥刀械管制條例第十一條
    第四項及第十二條第四項之罪。
(二)被告係同時受託保管上開槍枝及子彈，顯係以一行為而同時觸犯上開二罪，為想
    像競合犯，應依刑法第五十五條之規定，從一重論以槍砲彈刀械管制條例第十一
    條第四項之罪。
五、量刑：
    爰審酌被告前有多次犯罪紀錄，有台灣高等法院被告全國前案紀錄表在卷可考，
    顯見其品行不佳，然犯後坦承部分犯行，受寄藏之槍彈數量非鉅、時間不長，且
    並未查出該等槍彈用於其他犯罪，並其犯罪之動機、目的及其智識程度等一切情
    狀，量處如主文所示之刑，並就罰金部分諭知易服勞役之折算標準，以示懲儆。
    扣案之仿德林吉式雙管手槍製造之改造金屬玩具手槍一支（槍枝管制編號：00
    00000000號、含彈匣、槍套及槍袋各一只）係違禁物，應依刑法第三十
    八條第一項第一款之規定宣告沒收。另扣案具底火之之改造子彈一顆已於鑑驗中
    試射，而不具殺傷力、另扣案之未具底火之改造一顆及玩具金屬彈殼一顆，經鑑
    驗後，並無殺傷力，亦於前述，且核均非被告所有並供犯罪所用之物，爰不併予
    宣告沒收，附此敘明。
據上論斷，應依刑事訴訟法第二百九十九條第一項前段，槍砲彈藥刀械管制條例第十
一條第四項、第十二條第四項，刑法第十一條前段、第五十五條、第四十二條第二項
、第三十八條第一項第一款，罰金罰鍰提高標準條例第二條，判決如主文。
本案經檢察官楊淑芬到庭執行職務
中      華      民      國     九十一     年      十    月      三十    日
                                      臺灣士林地方法院刑事第四庭
                                          審判長法  官  謝  靜  恒
                        法  官  趙  文  卿
                                                法  官  吳  祚  丞
右正本證明與原本無異。
如不服本判決，應於判決送達後十日內，向本院提出上訴狀。
                                                書記官  林  立  原
中      華      民      國     九十一     年      十    月     三十一   日
附錄本案論罪科刑法條：
槍砲彈藥刀械管制條例第十一條第四項：
未經許可，持有、寄藏或意圖販賣而陳列第一項所列槍砲者，處一年以上七年以下有
期徒刑，併科新臺幣七百萬元以下罰金。
